【裁判字號】    90,上易,717
【裁判日期】    900531
【裁判案由】    竊盜
【裁判全文】
臺灣高等法院臺南分院刑事判決                九十年度上易字第七一七號    Ｇ
      上  訴  人
      即  被  告  甲○○即顏文.
右上訴人因竊盜案件，不服臺灣臺南地方法院九十年度易字第二三四號中華民國九十
年四月三日第一審判決（起訴案號：臺灣臺南地方法院檢察署八十九年度偵字第一四
○二六號），提起上訴，本院判決如左：
      主      文
原判決撤銷。
顏琪昌竊盜，處有期徒刑月，如易科罰金，以佰元折算壹日。
      事      實
顏琪昌意圖為自己不法，於民國（下同）八十九年十二月九日凌晨二時三十五分許，
在台南縣永康市○○路六三號後方空地，欲竊取歐錫憲置於車號ＡＴ—八七四五號自
用小貨車上之電焊機一部，於提著該部電焊機要離開時，即為歐錫憲當場發覺，經報
警而查獲。案經台南縣警察局永康分局移送臺灣台南地方法院檢察署檢察官偵查起訴
。
      理      由
一、上訴人即被告顏琪昌否認其有前揭竊盜之犯行，辯稱：我並未竊取歐錫獻之電焊
    機，當時僅係上前察看該部電焊機是否為我所失竊之電焊機云云。惟查，前揭事
    實，已據告訴人歐錫憲於警訊時及偵查中指稱：當天被告至我停放貨車之處欲竊
    取我的電焊機，當時我起身聽到外面有聲響，才前去貨車停放處察看，剛好看見
    被告拿著我的電焊機要離開，我質問被告，被告才將電焊機放回去，我隨後就報
    警而查獲等語明確在卷，且有贓物認領保管單一紙在卷足憑，況被告與告訴人素
    無怨仇，自無惡意誣陷之理。參之被告於警訊時供承其正要將電焊機搬到較亮之
    處察看就被發覺等語，與核告訴人指陳被告拿著電焊機要離開被其發覺之情節相
    符，足見告訴人發覺時，該電焊機已在被告實力支配下，竊盜行為顯已既遂。案
    發時係凌晨二時三十五分許夜深人靜之時，被告謂要察看該部電焊機是否為其所
    失竊之電焊機之辯解，顯係卸責之詞，不足採信。本件事證明確，被告之犯行，
    應可認定。
二、核被告顏琪昌所為，係犯刑法第三百二十條第三項、第一項之竊盜既遂罪。原審
    予被告論科，固非無見，惟原判決認被告竊盜行為屬未遂，尚有未洽。被告上訴
    意旨否認其有竊盜犯行，雖不足採，但原判決即有可議，無可維持，應由本院撤
    銷原判決改判。因此審酌被告之素行、犯罪手段、所生危害及犯罪後之態度等一
    切情狀，量處如主文第二項所示之刑，並諭知易科罰金之折算標準，以示懲儆。
據上論結，應依刑事訴訟法第三百六十九條第一項前段、第三百六十四條、第二百九
十九條第一項前段，刑法第三百二十條第一項、第四十一條第一項前段，罰金罰鍰提
高標準條例第一條前段、第二條，判決如主文。
本案經檢察官李傳來到庭執行職務。
中    華    民    國      九十    年      五      月        卅一      日
                                  臺灣高等法院臺南分院刑事第一庭
                                      審判長法官  鄭    文    肅
                                            法官  王    浦    傑
                                            法官  黃    三    哲
右正本證明與原本無異。
不得上訴。
                                      法院書記官  陳    淑    貞
中    華    民    國      九十      年      六      月         四       日
附錄法條：
刑法第三百二十條第一項：意圖為自己或第三人不法之所有，而竊取他人之動產者，
                        為竊盜罪，處五年以下有期徒刑、拘役或五百元以下罰金
                        。


司法院資訊處製作；財團法人民間司法改革基金會備份。
